# 【请教陈版主】嵌入式软件产品会计核算

提问人：C0502 时间：2022-01-24 10:28:01
1 、我公司产品由硬件和嵌入式软件构成，具有高度关联性，我认为构成单项履约义务会计核算应一块确认收入。但是嵌入式软件即征即退优惠政策要求企业分开核算嵌入式软件和设备销售额，未分开核算不能享受软件退税政策。那么会计核算和税务优惠的要求存在矛盾，企业应该怎样处理？
2 、关于产品主营业务成本的核算，我公司研发软件支出全部予以研发支出费用化，目前主营业务成本只有硬件产品的成本，没有软件产品的成本，形成有软件收入无软件成本，这样处理正确吗？

回答人：chenyiwei
1 、会计和税务是两个互相独立的体系，会计核算以会计准则为依据，税务处理以税法规定为依据。对两者差异需进行纳税调整及合理解释。
2 、如果所涉及的均为通用软件，则这种结果合理；如果所涉及的是基于特定客户需求的定制研发软件，则研发支出均通过合同履约成本转入营业成本，主帖所述情况就是不合理的。